【裁判字號】    90,易,2107
【裁判日期】    900928
【裁判案由】    竊盜
【裁判全文】
臺灣臺中地方法院刑事判決                          九十年度易字第二一七號
    公  訴  人  臺灣臺中地方法院檢察署檢察官
    被      告  乙○○
右被告因竊盜案件，經檢察官提起公訴（九十年度偵字第九四一四號）及移送併辦（
九十年度偵字第一０五二一號），本院判決如左：
      主  文
乙○○連續竊盜，累犯，處有期徒刑肆月，如易科罰金，以參佰元折算壹日。
      事  實
一、乙○○曾於民國（下同）八十八年八月二十一日因竊盜案件，經本院判處有期徒
    刑三月確定，於八十八年十二月十六日執行完畢，其又基於意圖為自己不法所有
    之概括犯意，先於九十年五月廿四日十五時許，在其位於台中縣大里市○○里○○路二七六巷二十八號之住處，趁家人不在之際，竊得丙○○所有之東元牌二十
    九吋彩色電視機一台及泰瑞牌影音光碟機一台，並搬至戶外，正以電話叫車方式
    請不知情之吳性樞所駕駛之計程車前來搭載時，為丙○○返家發現而報警查獲。
    嗣乙○○復於九十年五月二十九日一時許，在臺中市○○路十九之二號前，徒手
    竊取甲○○所有之車號ＴＡＰ─０二五號之機車一部，嗣於九十年六月十日十四
    時許，在臺中市○○路與建國路口為警查獲。
二、案經臺中縣警察局霧峰分局報請臺灣臺中地方法院檢察署檢察官偵查起訴及臺中
    市警察局第一分局報請臺灣臺中地方法院檢察署檢察官移送併辦。
      理  由
一、右揭竊取被害人丙○○部分犯行，業據被告坦承不諱，核與被害人丙○○指訴情
    節相符，並有贓物認領保管單一紙在卷為憑，堪信屬實。至右揭竊取被害人甲○○機車犯行，被告則矢口否認，辯稱：「我並沒有偷ＴＡＰ─○二五號機車，機
    車是陳啟志在公園路交給我的。」云云，惟右揭竊取機車之犯行，右揭犯行業據
    被告迭在警訊中、在檢察官訊問時坦承不諱，核與被害人甲○○指訴情節相符，
    並有贓物認領保管單、查詢車輛認可資料各一件在卷為憑，且證人陳啟志在本院
    審理時亦證稱：未將車號ＴＡＰ─○二五號機車交給乙○○等語，被告所辯其未
    竊取機車云云，並非可採。右揭犯行，事證明確，洵堪認定。
二、核被告所為，係犯刑法第三百二十條第一項之竊盜罪。其先後二次犯行，時間密
    接且犯罪構成要件相同，顯係基於概括犯意所為，為連續犯，應依刑法第五十六
    條之規定論以一罪，並依法加重其刑。至被告竊取機車部分之犯行雖未經檢察官
    起訴，惟與起訴之部分犯行，有連續犯之裁判上一罪之關係，為起訴效力所及，
    本院自得一併審理，併此敘明。被告曾於八十八年八月二十一日因竊盜案件，經
    本院判處有期徒刑三月確定，於八十八年十二月十六日執行完畢，有本院刑案被
    告全國前案紀錄表一件附卷可憑，其於五年內再犯有期徒刑以上之本罪，為累犯
    ，應依法遞加重其刑。爰審酌被告犯罪之動機係為竊取機車代步及竊取財物變賣
    花用，其智識程度為國中肄業、手段，所竊取之物品，其價值尚非甚高及其犯後
    態度等一切情狀，量處如主文所示之刑，並審酌其身體、教育、職業、家庭之關
    係，依法諭知易科罰金之折算標準，以示懲儆。
三、公訴意旨另略以：被告尚有於八十九年八月初某日九時許，在台中縣大里市○○
    路二七六巷廿八號住處，趁家人不在之際，竊取其兄丙○○所有之電視機三台、
    電腦一組，並將之以七千六百元之價格，售予舊貨商，得款後即花用殆盡，因認
    被告此部分亦涉有刑法第三百二十條第一項之竊盜罪嫌。按於直系血親、配偶或
    同財共居親屬之間或其他五親等內血親或三親等內姻親之間，犯竊盜罪者，須告
    訴乃論；告訴乃論之罪，其告訴應自得為告訴之人知悉犯人之時起，於六個月內
    為之；案件有告訴乃論之罪，已逾告訴期間者者，應諭知不受理之判決，刑法第
    三百二十四條第二項、刑事訴訟法第二百三十七條、第三百零條第三款分別定有
    明文。查此部分犯罪於八十九年八月初所犯，且距如事實欄所示之九十年五月二
    十四日竊盜犯行，已達九個月，應非基於概括之犯意所為，參照上開說明，告訴
    人丙○○應於九十年二月初提出告訴，惟告訴人丙○○係於九十年五月二十四日
    始提出告訴，已逾前開得為告訴之其期間，此部分本應為不受理之諭知，惟依公
    訴意旨此部分與前揭有罪部分具有連續犯之裁判上之一罪之關係，故不另為不受
    理之諭知，附此說明。
四、案外人陳啟志曾於八十九年間竊取被告家中之音響等物品，業據證人陳啟志在本
    院審理時供承在卷，核與被告所供情節相符，此部分應由臺灣臺中地方法院檢察
    署檢察官另行偵查。
五、據上論斷，應依刑事訴訟法第二百九十九條第一項前段、刑法第五十六條、第三
    百二十條第一項、第四十七條、第四十一條第一項前段、罰金罰鍰提高標準條例
    第一條前段、第二條，判決如主文。
中      華      民      國      九十      年      九    月    二十八    日
                                臺灣臺中地方法院刑事第二庭
                                    法  官  羅  永  安
右正本證明與原本無異。
如不服本判決，應於送達後十日內向本院提出上訴狀（須附繕本），上訴於臺灣高等
法院臺中分院。
                                    書記官
中      華      民      國      九十      年      九    月    二十八    日
附錄本案論罪科刑實體法條文
刑法第三百二十條第一項
意圖為自己或第三人不法之所有，而竊取他人之動產者，為竊盜罪，處五年以下有期
徒刑、拘役或五百元以下罰金。


司法院資訊處製作；財團法人民間司法改革基金會備份。
